ACORDAO-COMPLETO-2363970

ACÓRDÃO DE RELAÇÃO

ACÓRDÃO DE RELAÇÃO 1778/2019 ATA 28/2019 - PLENÁRIO

Acórdão 1778/2019-TCU-Plenário
	Trata-se de peça inominada apresentada por Diney Nascimento de Oliveira, por meio da qual informa acerca da ilegitimidade de figurar como representante legal da empresa Luck Comércio Serviços e Construções Ltda.
	Considerando que cuidam os autos Tomada de Contas Especial decorrente da conversão de denúncia sigilosa, noticiando irregularidades atribuídas à Prefeitura Municipal de Itabuna/BA, relativamente à gestão dos recursos transferidos pelo Ministério da Saúde, por meio do Piso de Atenção Básica - PAB e pelo extinto Fundo de Manutenção e Desenvolvimento do Ensino Fundamental e de Valorização do Magistério - Fundef, nos exercícios de 1999 e 2000, e que por meio do Acórdão 446/2010-TCU-Plenário, Sessão de 10/3/2010 - Extraordinária de caráter reservado, que julgou irregulares as contas do Sr. Fernando Gomes Oliveira, ex-Prefeito do Município de Itabuna/BA, condenando-os em débito de forma solidária com diversas sociedades empresariais e aplicando-lhes, individualmente, multa prevista no art. 57 da Lei 8.443/1992; 
	Considerando que nesta fase processual, Diney Nascimento de Oliveira apresenta o expediente que ora se analisa, informando que, à época da emissão das notas fiscais em análise nesta TCE, não havia ingressado na sociedade da empresa Luck Comércio Serviços e Construções Ltda. e que, desde 5/4/2006, não integra mais seu quadro societário, bem como alegando que as notificações foram encaminhadas erroneamente para sua pessoa, constando indevidamente como responsável da referida empresa; 
	Considerando que, em razão disso, o requerente solicita o reconhecimento de sua ilegitimidade para figurar como representante legal da empresa Luck Comércio Serviços e Construções Ltda., a exclusão de seu nome do rol de partes do processo e, ainda, que a empresa seja notificada em nome de seu sócio responsável, conforme apresentado;
	Os Ministros do Tribunal de Contas da União, ACORDAM, por unanimidade, em receber o documento apresentado pelo Sr. Diney Nascimento de Oliveira como mera petição, e encaminhar os autos à Secex-TCE, para apreciação da referida peça e adoção das medidas porventura cabíveis, de acordo com o parecer da Serur:
1. Processo TC-Processo 001.929/2002-9 (TOMADA DE CONTAS ESPECIAL) 
	1.1. Apensos: TC-Processo 026.485/2011-7 (Cobrança Executiva) ; TC-Processo 026.489/2011-2 (Cobrança Executiva) ; TC-Processo 026.479/2011-7 (Cobrança Executiva) ; TC-Processo 026.478/2011-0 (Cobrança Executiva) ; TC-Processo 026.476/2011-8 (Cobrança Executiva) ; TC-Processo 026.492/2011-3 (Cobrança Executiva) ; TC-Processo 026.490/2011-0 (Cobrança Executiva) ; TC-Processo 026.487/2011-0 (Cobrança Executiva) ; TC-Processo 026.480/2011-5 (Cobrança Executiva) ; TC-Processo 026.483/2011-4 (Cobrança Executiva) ; TC-Processo 026.481/2011-1 (Cobrança Executiva) ; TC-Processo 026.482/2011-8 (Cobrança Executiva) .
	1.2. Responsáveis: Fernando Gomes Oliveira, ex-Prefeito de Itabuna/BA, (XXX.703.845-XX) ; Distribuidora de Medicamentos Penta Brasil Ltda., (02.576.082/0001-42) ; Comercial Malta Ltda., (02.846.237/0001-13) ; BAH Distribuidora de Equipamentos e Produtos Farmacêuticos, (01.823.121/0001-04) ; Itamed Comércio e Distribuição Ltda., (73.813.214/001-50) ; Mercantil Saúde Ltda., (01.687.355/0001-63) ; Med House, (02.207.644/0001-80) ; e Luck Comércio Serviços e Construções Ltda., (03.157.764/0001-83) .
	1.3. Recorrente: Diney Nascimento de Oliveira (XXX.874.225-XX) .
	1.4. Órgão/Entidade: Prefeitura Municipal de Itabuna/BA.
	1.5. Relator: Ministro-Substituto Marcos Bemquerer Costa
	1.6. Representante do Ministério Público: Procuradora-Geral Cristina Machado da Costa e Silva.
	1.7. Relator da deliberação recorrida: Ministro-Substituto Marcos Bemquerer Costa.
	1.8. Unidades Técnicas: Secretaria de Recursos (SERUR) ; Secretaria de Controle Externo de Tomada de Contas Especial (SecexTCE) .
	1.9. Representação legal: Marco Antonio Ladeia de Almeida Araujo (29021/OAB-BA) , representando Diney Nascimento de Oliveira; Anderson Cavalcante das Neves Costa (22070/OAB-BA) e outros, representando Prefeitura Municipal de Itabuna - BA; Jorge Luís Andrade Gomes Filho (38016/OAB-BA) , representando Bah - Distribuidora de Equipamentos e Produtos Farmaceu e Fernando Gomes Oliveira. 
	1.10. Determinações/Recomendações/Orientações: não há.

Prefeitura Municipal de Itabuna/BA.

Fernando Gomes Oliveira, ex-Prefeito de Itabuna/BA, (XXX.703.845-XX); Distribuidora de Medicamentos Penta Brasil Ltda., (02.576.082/0001-42); Comercial Malta Ltda., (02.846.237/0001-13); BAH Distribuidora de Equipamentos e Produtos Farmacêuticos, (01.823.121/0001-04); Itamed Comércio e Distribuição Ltda., (73.813.214/001-50); Mercantil Saúde Ltda., (01.687.355/0001-63); Med House, (02.207.644/0001-80); e Luck Comércio Serviços e Construções Ltda., (03.157.764/0001-83).

ACORDAO-COMPLETO-2453598

Acórdão de Relação 284/2021 - Plenário

Acórdão de Relação

ACORDAO-COMPLETO-2385726

Acórdão de Relação 2907/2019 - Plenário

MARCOS BEMQUERER

Ministro-Substituto Marcos Bemquerer Costa.

Marco Antonio Ladeia de Almeida Araujo (29021/OAB-BA), representando Diney Nascimento de Oliveira; Anderson Cavalcante das Neves Costa (22070/OAB-BA) e outros, representando Prefeitura Municipal de Itabuna - BA; Jorge Luís Andrade Gomes Filho (38016/OAB-BA), representando Bah - Distribuidora de Equipamentos e Produtos Farmaceu e Fernando Gomes Oliveira.

Procuradora-Geral Cristina Machado da Costa e Silva.

TOMADA DE CONTAS ESPECIAL (TCE)

Secretaria de Recursos (SERUR); Secretaria de Controle Externo de Tomada de Contas Especial (SecexTCE).